臺灣苗栗地方法院民事小額判決
　　　                   　　　　111年度苗小字第199號
原      告  聯邦商業銀行股份有限公司


法定代理人  林鴻聯  
訴訟代理人  鄭明輝  
            呂承謚  
被      告  胡錦易  
上列當事人間請求消費借貸事件，於民國111 年4月1日言詞辯論
終結，判決如下：
    主    文
一、被告應給付原告新臺幣59,632元，及自民國96年5月30日起
    至民國104年8月31日止，按年息百分之19.71計算之利息；
    暨自民國104年9月1日起至清償日止，按年息百分之15計算
    之利息。
二、被告應給付原告新臺幣35,847元，及自民國95年2月16日起
    至民國95年3月15日止，按年息百分之18.25計算之利息，及
    自民國95年3月16日起至民國104年8月31日止，按年息百分
    之20計算之利息；暨自民國104年9月1日起至清償日止，按
    年息百分之15計算之利息。
三、訴訟費用新臺幣1,000 元由被告負擔。
四、本判決得假執行。
    理由要領
本件原告主張被告前向原告請領國民現金卡使用。被告於民國96
年5月29日最後一次繳款後即未曾依約繳款（歷史消費明細第12
頁），經結算至民國96年5月29日止（最後繳款日）。總計尚積
欠原告本金新臺幣（下同）59,632元，及自96年5月30日起計算
之利息均未依約清償，有國民現金申請書、信用卡約定條款、信
用卡本金利息帳務查詢單、歷史帳單影本各乙份現金卡欠款在卷
為憑，堪信為真實；另被告亦同時向原告申請貸款最高定約額度
300,000元整之現金卡，由被告簽立綜合約定書一紙。約定利息
：依年息百分之18.25計算，詳綜合約定書第壹篇第3條，並按月
應依綜合約定書第壹篇第5條方式攤還。如遲延履行，依綜合約
定書第壹篇第7條後段規定，於遲延期間按年息百分之20給付利
息。另依綜合約定書第壹篇第4條規定，被告每動用一筆借款須
繳納100元之提領費。詎料被告於95年2月15日最後一次繳款後即
未再繳款(存摺存款明細表即借支明細序號96)，經結算至95年2
月15日止（最後繳款日），尚積欠原告本金35,847元，及自95年
2月16日起計算之利息均未依約清償，有國民現金申請書、國民
現金綜合約定書、國民現金存摺存款明細表（動支明細）、貸款
融資查詢單影本各一份在卷為憑，堪信為真實。
中　　華　　民　　國　111 　　年　　4 　　月　　12　　日
                 苗栗簡易庭   法　官　張珈禎
以上正本係照原本作成。
如不服本判決，應於判決送達後20日內，以判決違背法令為理由
，向本院提出上訴狀並表明上訴理由，及須按他造當事人之人數
附繕本。如委任律師提起上訴者，應一併繳納上訴審裁判費。
上訴理由應表明：
  一、原判決所違背之法令及其具體內容。
  二、依訴訟資料可認為原判決有違背法令之具體事實。
如未表明上訴理由者，應於上訴後20日內向本院提出上訴理由。
當事人如對本件訴訟內容有所疑義，得聲請閱卷。
中　　華　　民　　國　111 　　年　　4 　　月　　12　　日
                              書記官　黃南穎